臺灣高等法院臺中分院刑事判決                    九十一年度上易字第七四九號
    上  訴  人  臺灣台中地方法院檢察署檢察官
    被      告  戊○○
右上訴人因被告竊盜等案件，不服臺灣台中地方法院九十一年度易字第四三四號中華
民國九十一年三月十八日第一審判決（起訴案號：臺灣台中地方法院檢察署年度九十
偵字第一九六三二號、一八四四四號、二０一七五號、二一三五五號及移送併辦：九
十一年度偵字第六七０六號、四七一九號、三八一五、四二八九號），提起上訴，本
院判決如左：
    主      文
原判決關於竊盜、搶奪、收受贓物及定應執行刑部分均撤銷。
戊○○連續竊盜，處有期徒刑捌月；又連續意圖為自己不法之所有，搶奪他人之動產
，處有期徒刑壹年肆月；又共同行使偽造私文書，足以生損害於他人，處有期徒刑捌
月，福龍服飾行（卡號：000000000000000，消費時間依序為九十年
八月十七日十二時三十八分十七秒、十二時四十四分四十六秒、十三時二十七分四十
二秒）、卡號（0000000000000000，消費時間十三時四十三分五十
一秒）簽帳卡（含複寫聯）上偽造之「己○○」署押均沒收之。主刑部分應執行有期
徒刑貳年陸月。
    事      實
一、戊○○曾犯詐欺罪，於民國（下同）九十年七月月六日被台灣台中地方法院判處
    有期徒刑三月確定（未構成累犯）；復不知悔改，於下列時、地犯各罪：
  (一)意圖為自己不法所有之概括犯意，先於九十年九月七日上午十時許，無故侵入丙○○所有臺中縣豐原市○○里○○街一七七巷六十弄三號住宅，竊取丙○○之媳
    婦陳佳慧所有內有「新台幣（下同）三千元，國民身分證、汽車駕駛執照及汽車
    行車執照各一紙，臺中商業銀行及郵局金融卡、玉山商業銀行信用卡各一張等物
    」之女用皮包一只。旋基於意圖為自己不法所有之概括犯意，於同日及翌日，前
    往設於臺中縣豐原市安泰銀行豐原分行之自動櫃員機，連續七次以輸入陳佳慧密
    碼之不正方法，盜領陳佳慧所有郵局存款共計七千八百元與臺中商業銀行存款共
    計一萬零六百元，又於九十年十月四日上午十時左右，在台中縣豐原市○○路五
    十九號前，趁林勝強將ＮＯＫＩＡ－３３３０手機置於車內，人下車、車門未關
    之機會，將該手機竊走，嗣即持至龍進通信行販售，旋又於同日（即十月四日）
    上午十二時左右，在台中縣豐原市○○路某飲料店，見丁○○將ＳＡＧＥＭ牌Ｍ
    Ｗ９８６型手機，放於桌上，不注意之際，竊取該手機，得手後又將該手機持至
    龍進通信行賤價販售。
  (二)戊○○又基於為自己不法所有之概括犯意，於九十年八月廿一日下午三時四十分
    許，在台中縣東勢鎮○○路與東崎街三一七巷口，向黃勝利藉口問路之際，趁黃
    勝利不及防備之際，徒手搶奪黃勝利所有諾基亞牌行動電話手機一支。復於同年
    九月十八日上午十時三十分許，行經台中縣豐原市○○街與府前街口時，見王曉
    慧接聽行動電話完後，正要將行動電話收入口袋，趁王曉慧不及防備之際，徒手
    搶奪王曉慧所有諾基亞牌行動電話手機一支。又於同年十月四日晚上十一時廿分
    許，在台中縣豐原市○○路六七五巷三六弄三號前，佯稱向陳育焜借行動電話，
    陳育焜並未答應，戊○○即趁陳育焜不及防備之際，徒手搶奪陳育焜所有摩托羅
    拉牌行動電話手機一支，同年九月十二日下午，在台中縣豐原市○○路三百號前
    ，又佯裝問路之機會，向乙○○借用ＮＯＫＩＡ－３３１０型號之手機，旋趁乙○○不及防備之際，強行搶走乙○○所有前開諾基亞行動電話一支，得手後均持
    型通訊行賤價販賣。
  (三)戊○○另於九十年八月十七日上午十時許，明知綽號「阿龍」之不詳姓名成年男
    子，在隆豐公園交付給他之己○○郵局提款卡（0000000000000）
    、新光三越信用卡（卡號0000000000000000）、富邦銀行信用
    卡（0000000000000000）、建台大丸信用卡及太平洋百貨記卡
    ，係來路不明之贓物，仍予收受，並基於詐騙財物之不法犯意，夥同外號「阿姐
    」之成年女子，明知其二人均無付款之真意，仍持新光三越信用卡（卡號000
    0000000000000）至台中縣豐原市○○路八十四號福龍服飾店，接
    續於九十年八月十七日上午十二時三十八分十七秒、同日上午十二時四十四分四
    六秒、十三時二十七分四十二秒，於十三時四十三分五十一秒以富邦銀行之信用
    卡，由戊○○於簽帳單上偽簽己○○之署押，而偽造鄭女名義，金額各一千元、
    四千四百八十元、一千二百元及一千四百八十元之簽帳單，使福龍服飾店店員陷
    於錯誤，而分別交付衣服、鞋子等財物，致足生損害於鄭女、特約商店及發卡銀
    行，並又於當日（即九十年八月十七日）十三時三十九分九．三七秒持前開新光
    三越信用卡，至秦練盛所經營位於豐原市○○街九十九號，以同一方式詐購二萬
    九千四百元之財物，欲刷卡簽帳時，因金額過鉅，未獲銀行准許，為秦練盛所拒
    ，其詐騙之財物始未到手。又於九十年十月九日下午十一時許，在台中縣豐原市
    豐原火車站前，明知由姓名年籍不詳綽號「阿強」之成年男子，所交付車牌號碼
    ：ＫＡＶ–二四０號之機車，係不明人士所失竊之贓車（為傅俊輝於同年十月八
    日下午五時許，在台中縣豐原市○○街四三巷五十號前失竊），竟予以收受，供
    己騎用。嗣於同年十月十日上午九時廿分許，騎乘上開機車搭載不知情之劉邦進
    （業經不起訴處分確定），行經台中縣豐原市○○街一０五巷口，為警查獲。
二、案經告訴人丙○○訴由台中縣警察局豐原分局與台中縣警察局東勢分局報請臺灣
    臺中地方法院檢察署檢察官偵查起訴。
    理      由
一、訊據被告戊○○於原審對於右揭時地，無故侵入告訴人丙○○住宅，並竊取鄭佳
    慧前開女用皮包，再連續七次由自動櫃員機盜領存款，及行竊甲○○、丁○○行
    動電話、又趁人不備搶奪黃勝利、王曉慧、陳育焜、乙○○行動電話手機及收受
    贓車之犯罪事實均已坦白承認（原審九十一年易字第四三四號卷第十七頁、本院
    卷第二十八頁〕，核與告訴人丙○○於警局訊問、原院審理、被害人甲○○、丁○○、陳育焜、黃勝利、王曉慧、乙○○於警局指述之受害情節相符，並有贓物
    認領據、扣押筆錄、扣押證明筆錄、贓證物領具保管單、龍進通信行中古機買賣
    契約書、現場圖、中古機買賣契約書、車輛車牌失竊作業–查獲車輛認可資料、
    車輛竊盜、車牌失竊資料個別查詢報表–查詢車輛認可資料各一紙在卷可稽，其
    於本院復供稱：伊知道阿強交給他的機車係來路不明之贓車（本院卷第三十九頁
    ），空言伊沒有要騎，只是叫劉邦進牽到旁邊云云，應係避重就輕之詞，不足採
    信。次查就收受己○○失竊財物及盜刷信用卡部分，被告戊○○於本院雖否認其
    情，並稱當天是遇到「阿龍」，「阿龍」要他幫忙拿而已，伊在外面云云（本院
    卷第四十一頁）；然於偵查中則稱：「阿龍」說信用卡是「阿龍」他太太的（九
    十一年度他字第一五六號卷第十三頁），但其始終無法交待「阿龍」之年籍資料
    及住居所，以供查證，且該些信用卡等苟係阿龍太太所有，「阿龍」何以輕易交
    給被告，並未約定歸期？甚至容許被告盜刷？此顯與常情不合，所辯已難採信。
    又查被告於取得己○○所失竊之前開信用卡等財物，確曾持卡至福龍服飾行、老
    崑山銀樓消費，並因慮及信用卡之申請人係女子，惟恐事機不密乃夥同外號「阿
    姐」之女子，一同至福龍服飾店刷卡清費之，另老崑山銀樓因金額過大，拒絕其
    刷卡消費等情，復據其於偵查中供述甚明（同前他字卷第十三頁正、反面）；證
    人黃雯駿又證稱：被告於九十年八月十七日在隆豐公園將己○○之信用卡等交給
    他時，表示是其太太所有（九十年度偵字第一四六五六號第六頁反面、二十九頁
    ）；是如被告明知該信用卡確屬阿龍之妻所有，而無贓物之認識，大可請阿龍之
    妻會同前往，又何必由阿姐冒充之？又何以刻意向黃雯駿隱瞞信用卡之真正來源
    ？可見被告應有知贓之認識。復查，被告如何與阿姐至台中縣豐原市○○路八十
    四號福龍服飾店，以新光三越百貨公司信用卡接續於九十年八月十七日上午十二
    時三十八分十七秒、同日上午十二時四十四分四六秒、十三時二十七分四十二秒
    ，於十三時四十三分五十一秒以富邦銀行之信用卡，由戊○○於簽帳單上偽簽己○○之署押，而偽造鄭女名義，金額各一千元、四千四百八十元、一千二百元及
    一千四百八十元之簽帳單，使福龍服飾店店員陷於錯誤，而分別交付財物，其間
    又於當日十三時三十九分九．三七秒持前開新光三越信用卡，至秦練盛所經營位
    於豐原市○○街九十九號，詐騙金額共二萬九千四百元之財物，欲刷卡簽帳時，
    因金額過鉅，未獲銀行准許，為秦練盛所拒，始未得逞，又據經被告於偵查中坦
    承在卷（九十一年度他字第一五六號卷第十三頁反面）；核與被害人己○○指訴
    受害之經過及福龍服飾店郭康珮君證述情節相符，並有聯合信用卡處理中心查詢
    表、荷蘭銀行簽帳單存根聯影本在卷可參（九十年度偵字第一四六五六號卷第十
    八頁正、反面、第二十－二十二頁）；另老崑山銀樓負責人秦練盛於偵查中也具
    結證實：被告當時確夥同一手抱年約三歲幼兒之女人，一同至該店持新光三越之
    信用卡，刷卡消費，金額二萬九千四百元，但因金額過高，經向銀行查詢未獲准
    而被伊拒絕等情無訛（見同前第一四六五六號卷第十九頁反面）；與被告前開偵
    查中之自白相符，足堪採酌，本件事證業臻明確，被告犯行洵堪認定。
二、核被告所為，就侵入丙○○住宅，竊取陳佳慧皮包，並盜領財物部分，係犯刑
    法第三百零六條第一項無故侵入住宅罪、第三百二十條第一項竊盜罪、第三百三
    十九條之二第一項由自動付款設備取得他人之物罪、就竊取甲○○、丁○○手機
    部分，係犯刑法第三百二十條第一項竊盜罪，就盜領陳佳慧郵局款及台中商業銀
    行存款部分，被告係基於領空存款之單一目的，利用至台中縣豐原市安泰銀行豐
    原分行自動櫃員機之同一機會內，分持郵局及台中商業銀行提款卡，依輸入陳佳
    慧密碼之不正方法，於時間及場合密切接合之情況下，接續七次盜領陳佳慧之財
    物，應只論以由自動付款設備取他人之物之單純一罪；就趁被害人黃勝利、王
    曉慧、陳育焜及乙○○來不及防備之際，強行取走財物，核犯同法第三百二十五
    條第一項搶奪罪，就收受贓車及己○○失竊信用卡等部分，係犯第三百四十九
    條第一項收受贓物罪，又意圖為自己不法之所有，於收受阿龍所交付己○○所失
    竊之信用卡等，明知渠等並無付款之真意，仍持新光三越百貨公司核發之信用卡
    ，與外號「阿姐」之女子，由被告偽造被害人「己○○」名義簽帳單銀行存根聯
    及特約商店存根聯，持向特約商店行使，使不知情之特約商店，即福龍服飾行店
    具，誤以為係鄭女本人，而交付財物，並持該偽造之簽帳單之銀行存根聯向發卡
    銀行請款，足生損害於鄭女、特約商店及發卡銀行，係犯刑法第三百三十九條第
    一項詐欺取財、刑法第二百十六條、第二百十條之行使偽造私文書罪，其於同日
    利用同一之機會，於密接時間內，接續四次在該服飾行盜刷消費，詐得財物，無
    非為達其向福龍服飾行詐騙財物之接續動作，只論以偽造私文書、行使偽造私文
    書、詐欺取財之單純一罪。至於老崑山銀樓部分，雖簽帳單部分，因銀行未准許
    而未及著手實施，但被告既持己○○之信用卡，向該銀樓購買金飾等物，顯已著
    手於詐欺取財行為之實施，此部分應係犯刑法第三百三十九條詐欺取財未遂，其
    等偽造「己○○」署押係偽造鄭女簽帳單之部分行為，而偽造簽帳單之私文書又
    為行使偽造私文書之低度行為，已為行使之高度行為所吸收，均不另論罪，其就
    偽簽信用卡簽帳單、詐取財物部分，與阿姐互有犯意聯絡及行為分擔，為共同正
    犯。其所犯之三次竊盜犯行部分、所示四次搶奪部分及所示二次收受贓物
    及向福龍服飾行、老崑山銀樓，詐欺取財既遂（福龍服飾行）、未遂（老崑山銀
    行）犯行彼此間，時間緊接、犯罪構成要件相當，顯係基於概括犯意而為之，均
    為連續犯，並依法各以竊盜、搶奪、詐欺取財既遂一罪論並加重其刑，所犯無
    故侵入住宅、竊盜及由自動付款設備取得他人之物罪，另所犯收受己○○失竊
    財物與其後刷卡消費之行使偽造私文書、詐欺取財之各罪間互有方法結果之牽連
    關係，應各從一重之竊盜罪、行使私文書罪處斷。所犯竊盜、搶奪及行使偽造私
    文書各罪間，罪質互異，犯意各別，應予分論併罰，又就檢察官上訴意旨請求併
    案部分，與檢察官原起訴之竊盜、搶奪及收受贓物之各犯行間，既有連續犯或牽
    連犯之裁判上一罪關係，依裁判不可分之法則，仍為起訴效力之所及，本院自得
    一併加以審理，原審就此未及審究，即有未洽，又就被告所犯由自動付款設備取
    得他人之物罪，誤為連續犯，亦有未洽，故應由本院就此等部分予以撤銷改判（
    原判決關於強盜部分已撤回上訴確定），並審酌被告年僅二十餘歲，正值青壯，
    本應努力向上，竟為購買毒品施用而犯案，及犯罪手段，多次趁人不備搶奪手機
    ，所犯竊、搶案之財物價值，犯罪所生危害非小，犯罪實際所得利益尚非豐鉅，
    所為嚴重危害社會治安，以信用卡盜刷財物，影響發卡銀行及信用卡持有人之權
    益，犯罪已坦承部分犯行，非無悔意等一切情狀，各量處如主文所示之刑，並定
    其應執行之刑。福龍服飾行簽帳單上，偽造之「己○○」署押（含複寫聯），雖
    未扣案，但不能證明已滅失，應予宣告沒收。
據上論斷，應依刑事訴訟法第三百六十九條第一項前段、第三百六十四條、第二百九
十九條第一項前段，刑法第二十八條、第五十六條、第三百零六條第一項、第三百二
十條第一項、第三百二十五條第一項、第二百十六條、第二百十條、第三百三十九條
第一項、第三百三十九條之二第一項、第三百四十九條第一項、第五十五條、第五十
一條第五款，第二百十九條、罰金罰鍰提高標準條例第一條前段，判決如主文。
本案經檢察官庚○○到庭執行職務。
中      華      民      國      九十一     年     五      月   三十一   日
                                臺灣高等法院臺中分院刑事第七庭
                                      審判長法  官  林  榮  龍
                                            法  官  江  錫  麟
                                            法  官  謝  說  容
右正本證明與原本無異。
竊盜外均得上訴。
如不服本判決應於收受送達後十日內向本院提出上訴書狀，其未敘述上訴之理由者並
得於提起上訴後十日內向本院補提理由書（均須按他造當事人之人數附繕本）。
                                            書記官  金  珍  華
中      華      民      國      九十一     年     六      月     三     日
附錄論罪科刑法條：
刑法第三百零六條第一項：
無故侵入他人住宅、建築物或附連圍繞之土地或船艦者，處一年以下有期徒刑、拘役
或三百元以下罰金。
刑法第三百二十條第一項：
意圖為自己或第三人不法之所有，而竊取他人之動產者，為竊盜罪，處五年以下有期
徒刑、拘役或五百元以下罰金。
刑法第三百三十九條：
意圖為自己或第三人不法之所有，以詐術使人將本人或第三人之物交付者，處五年以
下有期徒刑、拘役或科或併科一千元以下罰金。
以前項方法得財產上不法之利益或使第三人得之者亦同。
前二項之未遂犯罰之。
刑法第三百三十九條之二第一項：
意圖為自己或第三人不法之所有，以不正方法由自動付款設備取得他人之物者，處三
年以下有期徒刑、拘役或一萬元以下罰金。
刑法第三百二十五條第一項：
意圖為自己或第三人不法之所有，而搶奪他人之動產者，處六月以上五年以下有期徒
刑。
刑法第三百四十九條第一項：
收受贓物者，處三年以下有期徒、拘役或五百元以下罰金。
                                                              Ｒ
